【裁判字號】    98,交聲,4378
【裁判日期】    990520
【裁判案由】    交管條例聲異
【裁判全文】
臺灣板橋地方法院交通事件裁定        98年度交聲字第4378號
原處分機關  交通部公路總局臺北區監理所
異  議  人
即受處分人  甲○○
上列異議人即受處分人因違反道路交通管理處罰條例案件，對於
原處分機關交通部公路總局臺北區監理所於中華民國98年11月25
日所為之北監自裁字第裁40-C00000000號裁決不服，聲明異議，
本院裁定如下：
    主  文
異議駁回。
    理  由
一、異議意旨略以：伊於民國98年10月14日16時40分，駕駛車號
    C0-1038 號車由板橋市○○路○ 段欲左轉民享街，斯時民生
    路號誌綠燈，伊車已過停止線，並跟隨前車等候機會左轉民
    享街，伊車左轉民享街到一半亮紅燈，伊車跟隨前車往前行
    駛，而員警攔查地點距離民生路、民享街交岔路口約60公尺
    ，員警看不到停止線，且於伊左轉後，民享街車輛才通行云
    云。
二、按汽車駕駛人，行經有燈光號誌管制之交岔路口闖紅燈者，
    處新臺幣（下同）1,800 元以上5,400 元以下罰鍰，並記違
    規點數3 點，道路交通管理處罰條例第53條第1 項及第63條
    第1項分別定有明文。
三、經查：異議人於98年10月14日下午4 時40分許，駕駛車號C0
    -1038 號自用小客車，沿臺北縣板橋市○○路○ 段往中和方
    向，行經臺北縣板橋市○○路○ 段與民享街交岔路口之際，
    斯時民生路雙向之管制燈號為紅燈、民享街方向管制燈號為
    綠燈，異議人未遵行其行駛方向管制燈號而闖越紅燈左轉民
    享街，隨即遭在該交岔路口距離約100 公尺處之民享街執勤
    之員警乙○○發現並予以攔停，且告知異議人闖紅燈之違規
    事項及當場制單舉發乙節，業據異議人對於其於前開時、地
    ，駕駛該車行經該處，且遭員警乙○○攔停制單舉發之事實
    不予爭執，且經證人乙○○於本院訊問時具結證述：當天伊
    在民享街執行交通稽查，攔查違規車輛，伊與同事鄧文彬站
    在民享街，距離民生路約100 公尺，當時渠等身穿制服，並
    沒有設攔檢哨，站在車道旁，看到異議人的車輛從民生路左
    轉民享街，異議人是紅燈左轉；民生路與民享街沒有專門左
    轉號誌，汽車要等民生路綠燈，對向車道沒有車輛行駛時才
    可以左轉；渠等所站位置看得到民享街號誌，只要民享街是
    綠燈，民生路一定是紅燈；民享街綠燈時伊有看到交岔路口
    ，民享街綠燈過後30秒才看到異議人車子出現在交岔路口直
    接左轉，並沒有等停情形；當時異議人左轉時，其前方沒有
    車輛也是從民生路左轉，只看到異議人一台車；伊沒有控制
    號誌時間；當時沒有拍照，因為異議人直接左轉，拍到的也
    是民享街綠燈，且他左轉時渠等有明顯看到，沒有視線障礙
    ；當時民生路、民享街車流正常，均沒有塞車；伊所站位置
    看得到民生路黃網區、斑馬線、停等線，民生路往中和方向
    及往板橋方向都是三線道，民享街是雙向各一車道；伊將異
    議人攔下後，他請伊開輕一點，伊跟異議人說伊是違規告發
    ，並告知異議人紅燈違規左轉，他說景氣不好，請開輕一點
    ；（問：他有無跟你爭執違規事實？）異議人說他沒有看的
    很清楚，異議人只拜託開輕一點，沒有爭執很久，後來在舉
    發單上簽收，當時沒有錄音；當時異議人沒有說他是跟著前
    面的車左轉等語（詳見本院卷第25至26頁反面）明確，並有
    本件北縣警交字第C00000000 號舉發通知單影本1 紙、現場
    圖、現場照片（詳見本院卷第7 、29、35、36、37、42頁）
    在卷可證；又衡諸本件舉發員警即證人乙○○既係依法執行
    公務之警員，與異議人素不相識、亦無仇隙怨懟，當無虛詞
    誣指之理；再依上開現場圖及現場照片所示，可知證人乙○
    ○所站位置可無礙地目視到前開交岔路口民享街方向之交通
    管制號誌燈號情狀，至於系爭交岔路口黃網區○○○路方向
    之停等線位置，縱使證人乙○○無法清楚目視確認，仍無礙
    於證人乙○○所站位置確實得以清楚辨識民享街方向之交通
    管制號誌，而證人乙○○既親眼目睹異議人上開闖紅燈之違
    規行為，以一般執勤員警之專業訓練而言，對於該等職務上
    事項之觀察程度自遠較一般人更為專注，其誤判之可能性極
    低；復參酌證人業已到庭具結作證，更係以刑事責任擔保其
    證言之真實性，其與異議人又素不相識，彼此間亦無任何嫌
    隙，當不至甘冒涉犯偽證罪之風險，蓄意構陷異議人，是證
    人乙○○就其親眼見聞，受有具結程序及偽證罪之擔保之情
    形下，既已到庭證述如上，其前開證詞，堪予採信；況經臺
    北縣政府交通局函覆本院稱：前開交岔路口於98年10月14日
    16 時 至19時交通號誌為二時相運作，期號誌秒數為第一時
    相民享街綠燈50秒、黃燈3 秒、全紅2 秒；第二時相民生路
    綠燈120 秒、黃燈3 秒、全紅2 秒，週期為180 秒乙節，此
    有該局99年5 月3 日北交工字第0990389577號函1 份（詳見
    本院卷第43頁）在卷可證，核與證人乙○○證稱：異議人於
    民享街綠燈30秒過後始自民生路左轉至民享街等語相合，足
    認異議人斯時之行車方向號誌即民生路交通管制號誌為紅燈
    無訛。則異議人空言否認伊闖紅燈云云，顯屬卸責推諉之詞
    ，不足採信。故異議人於前開時、地駕車闖紅燈之事實，堪
    予認定屬實。
四、綜上所述，異議人即受處分人於前開時間、地點，駕駛前開
    汽車闖越紅燈之違規行為屬實，原處分機關據以援引道路交
    通管理處罰條例第53條第1 項及第63條第1 項第3 款之規定
    ，裁處罰鍰2,700 元，並記違規點數3 點，於法並無不當。
    故本件異議為無理由，應予駁回。
據上論斷，應依道路交通案件處理辦法第19條，裁定如主文。
中    華    民    國    99    年    5     月    20    日
                  交通法庭法  官  饒金鳳
以上正本證明與原本無異。
如不服本裁定應於送達後5日內向本院提出抗告狀。
                          書記官  許雅琪
中    華    民    國    99    年    5     月    26    日

司法院資訊處製作；財團法人民間司法改革基金會備份。
